最高法院刑事判決　　　　　　　　　 111年度台上字第1106號
上　訴　人　史凱羅




原審辯護人　許恒輔律師
上列上訴人因傷害致重傷案件，不服臺灣高等法院中華民國 110
年9月22日第二審判決（110年度原上訴字第97號，起訴案號：臺
灣新北地方檢察署109 年度調偵字第41號），由原審辯護人代為
上訴，本院判決如下：
    主  文
上訴駁回。
    理  由
一、按刑事訴訟法第377 條規定，上訴於第三審法院，非以判決
    違背法令為理由，不得為之。是提起第三審上訴，應以原判
    決違背法令為理由，係屬法定要件。如果上訴理由書狀並未
    依據卷內訴訟資料，具體指摘原判決不適用何種法則或如何
    適用不當，或所指摘原判決違法情事，顯與法律規定得為第
    三審上訴理由之違法情形，不相適合時，均應認其上訴為違
    背法律上之程式，予以駁回。至原判決究有無違法，與上訴
    是否以違法為理由，係屬二事。
二、本件原審審理結果，認定上訴人史凱羅有原判決事實欄所記
    載之傷害告訴人王春棠致其左眼視覺之機能完全永遠喪失之
    犯罪事實，因而維持第一審論處上訴人傷害致重傷害罪刑之
    判決，已詳述調查、取捨證據之結果，及認定犯罪事實之心
    證理由。
三、上訴意旨略稱：上訴人於偵訊時即已坦承犯行，嗣與告訴人
    達成和解，並給付全數和解金，告訴人於第一審即表示宥恕
    上訴人，不再追究，茲告訴人書立訴願狀請法院從輕量刑，
    並給上訴人自新機會。顯見原審量刑失重，請依刑法第57條
    規定，從輕量刑。
四、經查：
  ㈠量刑輕重係屬事實審法院得依職權自由裁量之事項，倘未逾
    越法律所規定之範圍，又未違背罪刑相當原則，即不得任意
    指摘為違法。原判決以第一審審酌上訴人與告訴人互不相識
    ，亦無恩怨，僅因細故即揮拳毆打告訴人，致告訴人左眼視
    能喪失，惟已與告訴人達成調解，及犯後坦承之態度，並參
    酌其犯罪之動機、目的、手段、家庭生活、工作情況、智識
    程度等一切情狀，量處有期徒刑3年8月，而傷害致重傷罪之
    法定刑為3 年以上10年以下有期徒刑，第一審所量處之刑度
    ，已屬低度刑，因而認為相當，而予以維持，顯已以行為人
    之責任為基礎，並斟酌刑法第57條各款所列情形而為量刑，
    既未逾法定刑度，又未濫用自由裁量之權限，即不得任指為
    違法。上訴意旨猶指原審量刑不當，自與法律所規定得上訴
    第三審之理由不相適合。
  ㈡第三審為法律審，應以第二審所確認之事實為判決基礎，故
    於第二審判決後不得主張新事實或提出新證據，而資為第三
    審上訴之理由。上訴人於原審未曾主張告訴人有訴願狀，亦
    未聲請調查該訴願狀，其於提起第三審上訴後，始於本院提
    出該訴願狀聲請調查，核係在第三審主張新事實並請求調查
    新證據，依上說明，自非合法之第三審上訴理由。
五、綜上，本件上訴違背法律上之程式，應予駁回。
據上論結，應依刑事訴訟法第395條前段，判決如主文。
中    華    民    國   111    年    3     月    24    日
                  刑事第三庭審判長法  官  徐  昌  錦  
                                  法  官  林  恆  吉  
                                  法  官  林  海  祥  
                                  法  官  江  翠  萍  
                                  法  官  周  政  達  
本件正本證明與原本無異
                                  書記官
中    華    民    國   111    年    3     月    30    日